# 长期股权投资减值问题

提问人：跨度防护 时间：2017-09-14 23:01:27
请教陈版，母公司 2016 年设立的子公司，子公司当年即发生亏损，那么母公司是否需要计提减值准备，如需具体，需要什么依据？

回答人：chenyiwei
资产减值测试更多地是关注其产生未来现金流量的能力，所以目前的亏损如果是暂时性的，未来很可能扭亏为盈的，则不一定需要计提减值准备。如房地产开发项目公司、某些正处于基建或研发阶段的子公司等。但要对未来现金流量的预测获取充分、适当的支持性证据。

提问人：跨度防护 时间：2017-09-15 23:24:02
该公司为一般制造业，因为刚设立，亏损也可以理解，因为集团内其他公司均盈利，且均就可抵扣暂时性差异确认了递延所得税资产，所以请教陈版： 1 、该亏损公司是否也应该确认递延所得税资产； 2 、母公司也可以不确认减值准备； 3 、子公司若确认了递延所得税资产、母公司不计提减值准备，是否必须要求企业补充盈利预测，是否需要出具盈利预测报告？

回答人：chenyiwei
1 、关键看该子公司的盈利预测。 2 、子公司就亏损确认递延所得税资产和母公司对其长期股权投资不计提减值准备这两者之间存在一定的逻辑关系。